臺灣臺中地方法院民事判決  九十一年度訴字第三八三號
    原      告    台灣土地銀行
    法定代理人    甲○○
    訴訟代理人    乙○○
    複  代理人    丙○○
    被      告    丁○○○
右當事人間請求清償借款事件，本院判決如左：
    主    文
被告應給付原告新臺幣捌拾伍萬捌仟零拾貳元，及自民國九十年六月二日起至清償
日止，按週年利率百分之九．三五五計算之利息，並自民國九十年六月三日起至清償
日止，其逾期在六個月以內者，按上開利率百分之十，逾期在六個月以上者，其超過
六個月部分，按上開利率百分之二十計付違約金。
訴訟費用由被告負擔。
本判決得假執行。
    事    實
甲、原告方面：
  一、聲明：如主文第一項所示。
  二、陳述：被告於民國（下同）八十七年六月二日向原告借用新臺幣（下同）壹佰
      萬元，約定借款期間至九十年六月二日屆滿，到期一次還清，利息按原告銀行
      基本放款利率加八碼機動調整計算，逾期清償在六個月以內者，按上開利率百
      分之十，超過六個月者，按上開利率百分之二十計付違約金，但借用人或連帶
      保證人如有任何一宗債務不依約清償本金或付息時，一切債務視為全部到期。
      詎被告自九十年六月二日起即未依約清償本息，屢經催討，均無效果，尚有如
      主文第一項所示之本金、利息及違約金，迄未清償，爰依消費借貸之法律關係
      訴請被告清償。
  三、證據：提出擔保存摺存款融資契約一份存摺類存款分戶明細表、放款中心利率
      查詢單各乙份為證。
乙、被告方面：
  一、聲明：同意原告之請求。
  二、陳述：目前無資力，希原告能減免利息及違約金。
    理    由
一、原告主張之右開事實，已據其提出擔保存摺存款融資契約一份存摺類存款分戶明
    細表、放款中心利率查詢單各乙份為證，核與原告所述各節相符，被告則就訴訟
    標的為認諾，依民事訴訟法第三百八十四條之規定，本件應本於被告之認諾為被
    告敗訴之判決。
二、從而，原告依消費借貸契約之法律關係請求被告清償如主文所示之本金、利息及
    違約金，為有理由，應予准許。
三、又本於被告認諾所為之判決，法院應依職權宣告假執行，民事訴訟法第三百八十
    九條第一項第一款定有明文。本件既係本於被告之認諾所為之判決，爰依上揭規
    定宣告假執行。
四、 據上論結，本件原告之訴為有理由，依民事訴訟法第第七十八條、第三百八十
     九條第一項第一款，判決如主文。
中      華      民      國    九十一    年      五      月    十三      日
                                臺灣臺中地方法院民事第一庭
~B法      官  呂麗玉
右為正本係照原本作成
如對本判決上訴，須於判決送達後二十日內，向本院提出上訴狀，同時表明上訴理由
；如已於本判決宣示後送達前提起上訴者，應於判決送達後十日內補具上訴理由，並
按他造當事人之人數附繕本。
中      華      民      國    九十一    年      五      月     十六     日
~B法院書記官
